# 买房，对方个人提出让我们负担他卖房的个税，财务上有没有好的处理方法？

提问人：zlzs77 时间：2011-04-24 09:40:50
买房，对方个人提出让我们负担他卖房的个税，财务上有没有好的处理方法？

回答人：chenyiwei
修改合同规定的总价，将个税计入总价中（但请注意个税、营业税、契税、土地增值税、印花税等相关税费的金额都需按照调整后的总价计算）。否则你公司承担的这部分个税不能税前扣除。